臺灣臺北地方法院民事簡易判決
                                   111年度北簡字第9817號
原      告  蘇亞蘭  
訴訟代理人  李光雄  
被      告  黃淑靖  
訴訟代理人  劉秀珠  
上列當事人間請求侵權行為損害賠償事件，本院於民國111年9月
20日言詞辯論終結，判決如下：
    主　　  文
原告之訴及假執行之聲請均駁回。
訴訟費用新臺幣伍仟肆佰元由原告負擔。
    事實及理由
一、原告主張：被告於民國108年9月8日星期日非執行公務時間
    ，邀約原告前夫甲○○至經濟部中小企業處（下稱中企處）吃
    便當，甲○○未赴約，當時原告正與甲○○用午餐中。被告竟於
    109年3月20日至三立新聞淚訴遭甲○○性騷擾，並於109年3月
    26日至臺北市政府大安分局和平東路派出所報警提告甲○○性
    騷擾，導致原告家庭失和，原告在長輩道德勸說下放棄至法
    院訴請離婚權利，而於109年6月19日與甲○○簽署離婚協議書
    。被告係不法侵害原告配偶權及名譽權，為此原告依民法第
    18條、第184條第1項前段、第195條之規定，請求被告賠償
    原告慰撫金新臺幣（下同）50萬元等語。並聲明：㈠被告應
    給付原告50萬元，及自起訴狀繕本送達翌日起至清償日止，
    按年息5%計算之利息。㈡願供擔保請准宣告假執行。
二、被告辯稱：為辦理中企處辦公室冷氣裝修工程，被告與施工
    人員於108年9月8日加班，當日正逢處長出差歸國，由司機
    甲○○接送處長回辦公室，被告負責停車位業務管理，必須與
    甲○○聯絡停車位相關事宜，故以Line連繫甲○○，甲○○也是公
    務到班並報支加班，另因施工廠商託被告代買之便當有多一
    個，基於不想浪費食物，被告才說有一個便當給甲○○，僅一
    般同事間互動，甲○○又根本沒來吃便當，何來侵犯原告配偶
    權。甲○○對被告之性騷擾，經中企處認定確有構成性別工作
    平等法第12條第1項第2款規定之性騷擾情事，甲○○遭機關記
    過2次懲處，甲○○並於109年3月11日自書親筆簽名道歉函向
    被告公開道歉，張貼道歉公告，並電郵中企處全體170餘人
    週知。原告所述家庭失和、離婚等，與被告無關。被告無侵
    權行為，並無賠償責任，且原告所述108年9月8日、109年3
    月侵權行為，已逾2年請求權時效，被告為時效抗辯等語。
    並聲明：原告之訴駁回。
三、得心證之理由：
    本件原告主張被告不法侵害原告之配偶權及名譽權，致原告
    精神上受有痛苦，並據以請求被告賠償精神慰撫金50萬元，
    被告則否認侵權行為，是本件主要應審酌者厥為㈠被告是否
    不法侵害原告基於配偶關係所生之身份法益且情節重大？㈡
    被告是否不法侵害原告之名譽權？㈢若被告應負賠償責任，
    被告應給付原告精神慰撫金之金額為何？茲論述如下：
  ㈠按因故意或過失，不法侵害他人之權利者，負損害賠償責任
    。故意以背於善良風俗之方法，加損害於他人者亦同；不法
    侵害他人之身體、健康、名譽、自由、信用、隱私、貞操，
    或不法侵害其他人格法益而情節重大者，被害人雖非財產上
    之損害，亦得請求賠償相當之金額。前二項規定，於不法侵
    害他人基於父、母、子、女或配偶關係之身分法益而情節重
    大者，準用之，民法第184條第1項、第195條第1項、第3項
    分別定有明文。次按「民法親屬編施行前之所謂夫權，已為
    現行法所不採，故與有夫之婦通姦者，除應負刑事責任外，
    固無所謂侵害他人之夫權。惟社會一般觀念，如明知為有夫
    之婦而與之通姦，不得謂非有以違背善良風俗之方法，加損
    害於他人之故意，茍其夫確因此受有財產上或非財產上之損
    害，依民法第184條第1項後段，自仍得請求賠償。」、「通
    姦之足以破壞夫妻間之共同生活而非法之所許，此從公序良
    俗之觀點可得斷言，不問所侵害係何權利，對於配偶之他方
    應構成共同侵權行為。婚姻係以夫妻之共同生活為其目的，
    配偶應互相協力保持其共同生活之圓滿安全及幸福，而夫妻
    互守誠實，係為確保其共同生活之圓滿安全及幸福之必要條
    件，故應解為配偶因婚姻契約而互負誠實之義務，配偶之一
    方行為不誠實，破壞共同生活之圓滿安全及幸福者，即為違
    反因婚姻契約之義務而侵害他方之權利。」，最高法院著有
    41年台上字第278號判例、55年台上字第2053號判例可資參
    照。
  ㈡查原告主張：被告於108年9月8日非執行公務時間，邀約甲○○
    至中企處吃便當，當時原告正與甲○○用午餐中，甲○○未赴約
    等語，雖提出被告與甲○○間、原告與甲○○間之108年9月8日
    通訊軟體Line對話紀錄為證(見本院卷第17至21頁、第69頁)
    ，但被告辯稱：為辦理中企處辦公室冷氣空調裝修工程，被
    告與施工人員於108年9月8日加班，且當日正逢司機甲○○接
    送處長回辦公室，被告負責停車位業務管理，須與甲○○聯絡
    停車位相關事宜，故以Line通訊連繫甲○○，甲○○也係公務到
    班並報支加班，因施工廠商託被告代買之便當有多一個，被
    告才說有一個便當給甲○○，僅一般同事間互動等語，並提出
    加班紀錄、電子郵件、通訊軟體Line對話紀錄為證(見本院
    卷第97至101頁)，且就被告與甲○○間108年9月8日通訊軟體L
    ine對話紀錄之內容觀之，被告乙○○僅係向甲○○稱：「今天
    會載處長回辦公室嗎？…我今天顧冷氣工程，74的車位暫時
    被廠商停，大哥停73可以嗎？…幾點過來？…買了一個你的便
    當…」等語(見本院卷第17至21頁、第101頁)，難認被告有何
    侵害原告基於配偶關係之身分法益之行為，此外，復無其他
    相關資料足以證明被告與甲○○間有婚外不正常之親密交往關
    係，自難認被告有侵害原告基於配偶之身分法益而情節重大
    之情形，應不構成侵權行為。
　㈢又原告主張：被告於109年3月20日至三立新聞淚訴遭甲○○性
    騷擾，並於109年3月26日至台北市政府大安分局和平東路派
    出所報警提告甲○○性騷擾，導致原告家庭失和，造成原告於
    109年6月19日與甲○○離婚，被告係不法侵害原告配偶權及名
    譽權等語，固提出三立新聞網報導1則為證（見本院卷第23
    至24頁），但被告以上揭情詞置辯。且查，該則三立新聞之
    報導時間，係晚於蘋果新聞網109年3月11日報導該性騷擾案
    （見本院111年度北簡字第2266號卷，下稱第2266號卷第71
    至75頁）之後，又經濟部中小企業處性騷擾申訴評議會已於
    109年2月13日評議決定被告對甲○○提出之性騷擾申訴成立，
    中企處並以109年2月13日中企人字第10906000471號函將評
    議決定書通知甲○○（見第2266號卷第31至38頁），嗣再以10
    9年3月10日中企秘字第10904001030號令，將甲○○記過2次（
    見第2266號卷第39頁），甲○○並於109年3月11日上午9時52
    分以電子郵件向中企處全體同仁及被告發表道歉聲明（見第
    2266號卷第245頁），可知甲○○對被告之性騷擾成立事件，
    已非秘密而屬眾所周知之事實，況被告對記者之陳述，大多
    係就機關對本件之處理方式表達不滿，則被告接受三立新聞
    網之採訪所講述關於甲○○性騷擾事件之內容，僅係事實陳述
    ，並非虛構，且為眾所周知之事實，業經本院於111年5月31
    日以111年度北簡字第2266號判決認定被告並未侵害甲○○之
    名譽，而判決駁回甲○○對被告請求精神慰撫金50萬元之訴確
    定在案，經本院調閱該案卷宗，並有本院111年度北簡字第2
    266號民事簡易判決在卷可稽（見本院卷第103至114頁）。
    又甲○○對被告提出誹謗、誣告之刑事告訴，經檢察官認定無
    證據足認被告有誹謗或誣告之犯行，而為不起訴之處分，此
    亦有臺灣臺北地方檢察署檢察官111年度偵字第8034號不起
    訴處分書附卷可考（見本院卷第115至118頁），況上述三立
    新聞網該則報導中並無報導原告之姓名或原告任何行為，自
    難認被告有何侵害原告之名譽或原告基於配偶關係身分法益
    之行為。
  ㈣綜上所述，被告並無不法侵害原告基於配偶關係所生之身份
    法益而情節重大之情形，被告亦無不法侵害原告名譽之行為
    ，原告對被告應無侵權行為損害賠償請求權。是原告依民法
    第18條、第184條第1項前段、第195條之規定，請求被告賠
    償原告精神慰撫金50萬元，洵屬無據。
四、從而，原告依侵權行為之法律關係，請求被告給付原告50萬
    元，及自起訴狀繕本送達翌日起至清償日止，按年息5%計算
    之利息，為無理由，應予駁回。
五、原告之訴既經駁回，其假執行之聲請因訴之駁回而失所依據
    ，應併予駁回。
六、本件為判決之基礎已臻明確，兩造其餘主張、陳述及所提證
    據，經審酌後，認與本件之結論無礙，爰不再一一論述，附
    此敘明。
七、結論：本件原告之訴，為無理由，依民事訴訟法第78條，判
    決如主文。
八、本件訴訟費用額，依後附計算書確定如主文第2項所示金額
    。　　
中　　華　　民　　國　　111 　年　　10　　月　　11　　日
                  臺灣臺北地方法院臺北簡易庭
                                      法　官　羅富美
計　算　書：
項　　　　目             金　額（新臺幣）　　備　　註
第一審裁判費   　 　　   5,400元
合　　　　計　　　       5,400元　　　　　　　　　　　　　　　　　　　
以上判決正本係照原本作成。
如不服本判決，應於判決送達後20日內向本庭（臺北市重慶南路
1段126巷1號）提出上訴狀（須附繕本）。
中　　華　　民　　國　　111 　年　　10　　月　　11　　日
                    　                書記官　陳鳳瀴